臺灣新竹地方法院刑事判決
111年度訴緝字第25號
公訴檢察官  臺灣新竹地方檢察署檢察官
被      告  蘇勇吉



選任辯護人  詹凱勝律師（法扶律師）
上列被告因違反毒品危害防制條例案件，經檢察官提起公訴（11
0年度偵字第3068號），本院判決如下：
    主    文
蘇勇吉犯販賣第二級毒品未遂罪，處有期徒刑參年貳月。
扣案之甲基安非他命參包（含包裝袋參只，驗餘總毛重共三點○
公克）均沒收銷燬；扣案搭配○○○○○○○○○○門號之行動電話壹支（
含SIM卡壹張）沒收。
    犯罪事實
蘇勇吉明知不得非法販賣第二級毒品甲基安非他命，竟基於販賣
第二級毒品之犯意，於民國110年2月15日下午4時26分許，在網
路通訊軟體「BAND」群組名稱「執」內，以「新竹170/50蘇小吉
」名義，刊登「新竹優質糖售，私」等販售毒品之廣告訊息，使
不特定人得以閱覽。
適警員發現後，於110年2月16日上午9時3分許起與蘇勇吉陸續透
過「BAND」、「LINE」商談毒品交易細節，最後約定以新臺幣（
下同）9,000元之價格購買甲基安非他命3公克，並約定於110年3
月1日晚間7時許，在新竹市火車站附近交易。嗣員警於110年3月
1日晚間7時40分許，駕車停放在新竹市○○路0段000號前，蘇勇吉
即上車並交付甲基安非他命1包供喬裝員警檢視，喬裝警員旋當
場表明身分逮捕蘇勇吉，而共扣得甲基安非他命3包（驗前總毛
重3.03公克，取樣0.03公克鑑驗用罄，驗餘總毛重3.0公克）、
供蘇勇吉聯繫販毒所用，搭配0000000000門號之行動電話1支（
含SIM卡1張；下稱上開行動電話），蘇勇吉之販毒罪行方僅止於
未遂。
    理    由
壹、本院以下所引用之非供述證據，均查無事證足認有違背法定
    程序或經偽造、變造所取得等證據排除之情事，復經本院依
    刑事訴訟法第164條、第165條踐行物證、書證之調查程序，
    況公訴人及被告蘇勇吉、辯護人對此部分之證據能力亦均不
    爭執，是堪認均有證據能力。
貳、實體部分：
一、查被告就上開犯罪事實，已於警詢、偵查及審理時坦承不諱
    【見110年度偵字第3068號卷（下稱偵字卷）第8頁至第12頁
    、第57頁至第57頁背面，110年度訴字第361號卷（下稱訴字
    卷）第96頁至第99頁，111年度訴緝字第25號卷第149頁至第
    151頁、第155頁至第157頁】，並有被告在「BAND」、「LIN
    E」與喬裝員警之對話紀錄擷圖、被告與喬裝員警之LINE語
    音通話譯文、臺北市政府警察局110年北市鑑毒字第69號鑑
    定書（鑑定結果：白色透明晶體3包，驗前總毛重3.03公克
    ，各取0.01公克化驗，均檢出第二級毒品甲基安非他命成分
    ）、臺北市政府警察局大同分局搜索扣押筆錄、扣押物品目
    錄表、扣案甲基安非他命翻拍照片在卷可稽（見偵字卷第23
    頁至第24頁、第26頁、第29頁至第30頁、第31頁至第32頁、
    第33頁至第34頁背面、第62頁），及甲基安非他命3包、上
    開行動電話1支（含SIM卡1張）扣案可佐，堪認被告所為任
    意性之自白核與事實相符，堪以採信。
二、而按販賣毒品者從各種「價差」或「量差」或「純度」謀取
    利潤方式，雖有差異，然其所圖利益之非法販賣行為目的，
    則無二致。而一般民眾普遍認知毒品非法交易，向為政府查
    禁重罰，衡諸常情，倘非有利可圖，絕無平白甘冒被查獲重
    罰風險之理為之，從而，舉凡有償交易，除足反證其確另基
    於某種非圖利本意之關係外，通常尚難因無法查悉其買進、
    賣出之差價，而推諉無營利之意思，或阻卻販賣犯行之追訴
    。故凡為販賣之不法行為者，其有從中牟利之意圖及事實，
    應屬符合論理法則而不違背社會通常經驗之合理判斷。
　　查被告為智識正常之人，對於販毒交易為檢警機關嚴予取締
    之犯罪當知之甚稔，苟無利可圖，應無甘冒被查緝法辦重刑
    之極大風險為之。且被告與喬裝員警非親非故，本案又屬有
    償交易，復觀之被告與喬裝員警之對話紀錄擷圖，本來被告
    係欲以1公克甲基安非他命3,500元出售，之後於與喬裝員警
    討價還價後，同意以1公克3,000元之價格出售，並向喬裝員
    警表示其有算便宜一點，算交個朋友，其是做長期的，希望
    下次換喬裝員警配合交易安排等語（見偵字卷第30頁、第31
    頁至第32頁、第33頁至第33頁背面），實已足認被告主觀上
    確係基於營利之意圖而為本案犯行之事實。
　　從而，被告本案犯行事證明確，應予依法論科。
三、論罪科刑：
  ㈠核被告所為，係犯毒品危害防制條例第4條第6項、第2項之販
    賣第二級毒品未遂罪。
  ㈡被告所犯販賣第二級毒品未遂罪部分，雖亦該當於毒品危害
    防制條例第5條第2項之意圖販賣而持有第二級毒品罪，然因
    被告所犯該罪與販賣第二級毒品未遂間有法條競合關係，自
    不再論以意圖販賣而持有第二級毒品罪。另被告本案持有第
    二級毒品甲基安非他命之低度行為，亦應為販賣之高度行為
    所吸收，不另論罪。
  ㈢減刑部分：
　1.按毒品危害防制條例第17條第2項規定：「犯第4條至第8條
    之罪於偵查及歷次審判中均自白者，減輕其刑」，查被告於
    偵查及審理中就其被訴犯行均已自白在卷，爰依毒品危害防
    制條例第17條第2項之規定，減輕其刑。
　2.而被告販賣第二級毒品之行為僅止於未遂，爰再依刑法第25
    條第2項規定，遞減其刑。
　3.辯護人雖請求本案得以刑法第59條規定酌減被告之刑等語。
    然被告明知販賣第二級毒品罪刑甚重，於本案之前，甫於11
    0年2月18日同因販賣第二級毒品甲基安非他命予喬裝員警為
    警當場查獲（嗣經本院110年度訴字第362號判決判處有期徒
    刑2年7月在案，見訴字卷第143頁至第149頁），卻又無視法
    律之禁令，於110年3月1日不到半個月之時間內，再犯本案
    之罪，犯罪動機、客觀情狀並無足以引起一般人同情而顯然
    可憫之處，當無適用刑法第59條酌減其刑之餘地。
　4.另辯護人請求本案得以毒品危害防制條例第17條第1項規定
    減免被告之刑等語。查被告主張其本案之毒品來源為林得勝
    與綽號「阿賢」之人等語（見訴字卷第96頁至第99頁），經
    本院函詢檢警是否因被告供述而查獲林得勝、「阿賢」後，
    臺北市政府警察局大同分局於110年10月27日函覆稱：被告
    於警詢時並未提及綽號「阿賢」之男子，至於林得勝涉嫌販
    賣毒品予被告部分，另移送檢察官偵辦等語（見訴字卷第13
    5頁至第140頁），而該案經檢察官偵查後，檢察官因查無實
    證，而對林得勝為不起訴處分，有臺灣新竹地方檢察署110
    年10月21日函、該案不起訴處分書附卷可佐（見訴字卷第13
    3頁、第141頁至第142頁），可見本案並未因被告供述而查
    獲其毒品來源或其他共犯，被告本案當無毒品危害防制條例
    第17條第1項之適用。
　㈣爰以行為人之責任為基礎，審酌被告甫因販賣第二級毒品甲
    基安非他命為員警釣魚查獲，理應改過遷善，避免再罹刑章
    ，竟無懼刑罰峻厲，再犯本案之罪，對社會治安造成潛在危
    害，所為實無足取，本當從重量刑。惟念及被告坦承犯行，
    犯後業已表達悔悟之意，兼衡被告犯罪所生之危害、所欲販
    售之毒品數量、智識程度、生活狀況、素行等一切情狀，量
    處如主文所示之刑。
　㈤沒收部分：
　1.扣案之甲基安非他命3包（驗前總毛重3.03公克，取樣0.03
    公克鑑驗用罄，驗餘總毛重3.0公克），應依毒品危害防制
    條例第18條第1項前段規定諭知沒收銷燬。而盛裝上開毒品
    之外包裝，以現今所採行之鑑驗方式，包裝袋仍會殘留微量
    毒品而無法將之完全析離，亦無析離之實益，應視為整體之
    違禁物，併宣告沒收銷燬。至鑑驗用罄之第二級毒品既已滅
    失不復存在，爰不另為沒收銷燬之諭知。
　2.扣案之上開行動電話1支（含SIM卡1張），係被告用以犯本
    案之罪所用之物，為其供承在卷（見偵字卷第57頁），應依
    毒品危害防制條例第19條第1項規定，不問屬於犯罪行為人
    與否，均諭知沒收。
據上論斷，應依刑事訴訟法第299條第1項前段，判決如主文。
本案經檢察官洪期榮提起公訴，檢察官黃翊雯到庭執行職務。
中　　華　　民　　國　　111 　年　　12　　月　　8 　　日
                  刑事第四庭  審判長法　官　陳健順
                                    法  官  郭哲宏
                                    法　官　楊祐庭
以上正本證明與原本無異。
如不服本判決應於收受本判決後20日內向本院提出上訴書狀，上
訴書狀應敘述具體理由。上訴書狀未敘述上訴理由者，應於上訴
期間屆滿後20日內補提理由書狀於本院(均須按他造當事人之人
數附繕本 )「切勿逕送上級法院」。 
中　　華　　民　　國　　111 　年　　12　　月　　8 　　日
                                    書記官  陳紀語
附錄本案論罪科刑法條：
毒品危害防制條例第4條：
製造、運輸、販賣第一級毒品者，處死刑或無期徒刑；處無期徒
刑者，得併科新臺幣三千萬元以下罰金。
製造、運輸、販賣第二級毒品者，處無期徒刑或十年以上有期徒
刑，得併科新臺幣一千五百萬元以下罰金。
製造、運輸、販賣第三級毒品者，處七年以上有期徒刑，得併科
新臺幣一千萬元以下罰金。
製造、運輸、販賣第四級毒品者，處五年以上十二年以下有期徒
刑，得併科新臺幣五百萬元以下罰金。
製造、運輸、販賣專供製造或施用毒品之器具者，處一年以上七
年以下有期徒刑，得併科新臺幣一百五十萬元以下罰金。
前五項之未遂犯罰之。